臺灣高等法院臺中分院民事裁定
110年度聲字第100號
聲  請  人  莊榮兆  
上列聲請人與相對人許革非間請求損害賠償再審之訴事件，聲請
人對於中華民國100年9月5日本院99年度上字第378號判決，聲請
補充判決，本院裁定如下：
    主  文
聲請駁回。
    理  由
一、聲請意旨：本院99年度上字第378號判決（下稱系爭判決）
    有脫漏民事訴訟法第496條第1項第11款之再審事由情事，故
    聲請補充判決等語（詳如附件所示）。
二、按訴訟標的之一部或訴訟費用，裁判有脫漏者，法院應依聲
    請或依職權以判決補充之，民事訴訟法第233條第1項定有明
    文。依民事訴訟法第233條第1項規定聲請補充判決者，以訴
    訟標的之一部，或訴訟費用之裁判有脫漏為限，不包括為裁
    判所持之理由在內，最高法院100年度台抗字第858號民事裁
    判要旨參照。又再審之訴其得提起再審之訴之原因，於民事
    訴訟法第496條第1項列舉者，計有13款，而各該款所定之再
    審原因，在法律上均為分別獨立之形成權，此項形成權即為
    再審之訴訟標的，同院77年度台上字第4號民事裁判意旨參
    照。
三、經查，兩造間請求損害賠償事件，聲請人不服民國91年12月
    25日臺灣臺中地方法院（下稱臺中地院）85年度重訴字第41
    2號確定判決（下稱原確定判決，見本院卷第31-62頁），提
    起再審之訴，經臺中地院以98年度再字第12號判決再審之訴
    駁回（見本院卷第65-72頁）；聲請人不服，提起上訴，經
    本院以系爭判決（見本院卷第73-80頁）駁回聲請人之上訴
    ，聲請人不服，再提起上訴後，經最高法院以102年度台上
    字第2106號判決上訴駁回（見本院卷第81-83頁）而告確定
    在案。上開歷審裁判事件，除有本院依司法院法學資料檢索
    系統所查得之各該裁判書類外，尚有歷審裁判明細表為證（
    見本院卷第27-29頁）。
四、聲請人雖主張系爭判決有脫漏民事訴訟法第496條第1項第11
    款再審事由之情事（見附件所示），而聲請補充裁判云云，
    惟系爭判決已就聲請人依民事訴訟法第496條第1項第11款規
    定再審事由之訴訟標的，予以審酌而認此部分再審之訴為無
    理由，並於判決中論述其理由，此觀系爭判決事實欄第五㈠⒈
    ②之內容（見本院卷第76頁）即明。系爭判決並於主文欄諭
    知上訴駁回。故系爭判決就民事訴訟法第496條第1項第11款
    規定再審事由之訴訟標的，並無裁判脫漏之情事。至於系爭
    判決理由是否詳盡部分，尚與裁判有無脫漏無關。從而，聲
    請人聲請補充判決，為無理由，應予駁回。
五、據上論結，本件聲請為無理由，爰裁定如主文。
中    華    民    國   110    年    6     月    25    日
　　　　　　　　民事第一庭    審判長法　官  張瑞蘭
　　　　　　　　　　　　　　　　    法　官  蔡秉宸
　　　　　　　　　　　　　　　　    法　官  林孟和
正本係照原本作成。
如不服本裁定應於裁定送達後10日內向本院提出抗告狀（須按他
造人數附具繕本），繳納抗告裁判費新台幣1000元整。
　　　　　　　　　　　　　　　　    書記官  陳志德

中　　華　　民　　國　　110 　年　　6 　　月　　28　　日